【裁判字號】    99,聲,632
【裁判日期】    990325
【裁判案由】    聲請具保停止羈押
【裁判全文】
臺灣高等法院刑事裁定                   99年度聲字第632號
聲  請  人
即  被  告  甲○○
上列聲請人因強盜等案件（本院98年度上訴字第5094號），聲請
具保停止羈押，本院裁定如下：
    主  文
聲請駁回。
    理  由
一、聲請意旨略以：本件被告係初犯，於現場亦未為強盜之犯行
    ，犯罪情節尚非重大，且被告於歷次訊問時均坦承犯行，犯
    後態度良好，並無逃亡之虞，雖被告所涉為最輕本刑5 年以
    上有期徒刑之罪，惟法院仍須就被告犯罪嫌疑是否重大、有
    無羈押必要等情形加以審酌。又被告於羈押期間身體長出數
    顆不明之腫瘤，日趨惡化，於看守所中治療未見成效，顯有
    現罹疾病非保外治療，顯難痊癒，且家中生計仍須賴被告維
    持，爰請審酌上情，准以具保停止羈押云云。
二、經查：
  (一)聲請人即被告甲○○因強盜等案件，經原審法院以98年度訴
    字第3116號判處應執行有期徒刑5年5月。被告不服提起上訴
    ，經本院法官於民國（下同）98年12月28日開庭訊問後，認
    為被告犯罪嫌疑重大，有刑事訴訟法第101條第1項第1、3款
    之逃亡或有事實足認有逃亡之虞，及所犯最輕本刑為5 年以
    上有期徒刑之罪之情形，非予羈押，顯難進行審判，並有羈
    押必要，依法執行羈押。聲請意旨辯稱被告於現場未為強盜
    之犯行云云，然此乃被告陳述犯罪事實所持之辯解，係關於
    案件實體之爭執，是否屬實，尚待法院調查審理，非本件程
    序裁定所能審酌，且被告涉犯強盜等罪，業經原審判處重刑
    在案，顯然犯罪嫌疑重大，且被告所犯之強盜罪屬最輕本刑
    5年以上有期徒刑之罪，有刑事訴訟法第101條第1項第3款之
    情形，衡諸被告已受重刑之諭知，被告逃匿以規避審判程序
    進行及刑罰執行之可能性甚高，仍有相當理由認為其有逃亡
    之虞，若命被告具保、責付或限制住居等侵害較小之手段，
    均不足以確保審判或執行程序之順利進行，依本案訴訟進度
    ，仍有繼續羈押被告之必要，被告辯稱並無逃亡之虞及羈押
    之必要云云，尚非可採。
  (二)次按羈押之被告，有現罹疾病，非保外治療顯難痊癒者，如
    經具保聲請停止羈押，不得駁回，刑事訴訟法第114條第3款
    固有明文。惟被告稱其身體長出數顆不明之腫瘤，日趨惡化
    云云，經本院函詢臺灣臺北看守所有關被告之罹病情形，該
    所以99年3 月18日北所衛字第0990002534號函覆：「收容人
    入所後曾主訴失眠、感冒及身上不明腫瘤就診，99年3 月16
    日安排所內特約醫師診療，其腰部左右側腎臟區域各有一腫
    塊，後背痠麻，依其病況本所將擇日戒送外醫診療以確定病
    況」等語，足見被告仍得於所內、或戒護出所接受診斷治療
    ，且觀函覆之醫師診斷結果及就診病歷單，未見被告有何疾
    病有因羈押而不能治療之虞，並無刑事訴訟法所規定因現罹
    疾病，而有非保外治療顯難痊癒之情形，聲請意旨請求具保
    就醫云云，顯無理由。至被告請求返家維持家計云云，並非
    法定停止羈押事由，亦無足取。從而，聲請意旨所提事由，
    並不符合法定具保停止羈押之要件，復審酌被告所涉各項情
    節，其羈押原因尚未消滅，所請具保停止羈押，自難准許，
    應予駁回。
中    華    民    國    99    年    3    月     25    日
                  刑事第三庭審判長法  官  陳博志
                                  法  官  陳德民
                                  法  官  劉興浪
以上正本證明與原本無異。
如不服本裁定，應於收受送達後五日內向本院提出抗告狀。
                                  書記官  王詩涵
中    華    民    國    99    年    3     月    26    日

司法院資訊處製作；財團法人民間司法改革基金會備份。
